【裁判字號】    99,訴,1235
【裁判日期】    991012
【裁判案由】    公共危險
【裁判全文】
臺灣高雄地方法院刑事判決              99年度訴字第1235號
公  訴  人  臺灣高雄地方法院檢察署檢察官
被      告  乙○○
選任辯護人  曾永霖律師（法律扶助基金會）
上列被告因公共危險案件，經檢察官提起公訴（99年度偵字第25
108 號），本院判決如下：
    主  文
乙○○放火燒燬現供人使用之住宅未遂，累犯，處有期徒刑參年
捌月。扣案之玩具水槍壹支、打火機壹個，均沒收之。
    事  實
一、乙○○前於民國95年間，因放火燒燬現供人使用住宅案件，
    經本院判處有期徒刑1 年10月，並施以監護1 年2 月確定在
    案，嗣於95年7 月31日入監服刑，96年7 月16日因徒刑執行
    完畢出監，接續執行監護處分，後經以保護管束代替監護處
    分，於97年9 月20日保護管束期滿。復於97年、98年間因違
    背安全駕駛及違反毒品危害防制條例案件，經本院以97年度
    審交簡字第4507號、98年度審簡字第2381號判決分別判處有
    期徒刑3 月、5 月確定，經聲請定應執行刑為有期徒刑6 月
    確定後入監服刑，甫於98年11月16日因執行完畢出監。詎猶
    不知悛悔，於99年7 月30日18時至19時許，在甲○○之住處
    即高雄市○○區○○街566 號房屋前大聲叫罵，甲○○欲阻
    止而請其進入屋內，2 人旋即因故發生口角爭執，當時屋內
    之陳附聖亦趁機向乙○○索取之前所欠之新臺幣（下同）20
    0 元債務，乙○○遂心生不悅並丟下200 元離開上址，甲○○亦隨後外出購物。嗣於同日19時許，乙○○怒火難抑，明
    知上開房屋為甲○○現供其居住之住宅，竟基於放火燒燬現
    供人使用住宅之犯意，先於其高雄市○○區○○街43巷31弄
    9 號住處附近，將其車牌號碼ZBP-833 號機車油箱內之汽油
    抽取至其所有之玩具水槍中，再騎乘該機車攜帶打火機及裝
    有汽油之上開玩具水槍至前揭甲○○之住處後，即以該玩具
    水槍噴灑汽油於該住宅1 樓前側之車庫四周及後側之客廳大
    門。因該屋內經噴灑後散佈汽油味，此時於屋內之陳附聖察
    覺有異即報警處理並通知甲○○，甲○○於接獲通知後旋即
    於同日19時20分許返家，此時乙○○作勢欲點火，甲○○、
    陳附聖見狀立即與抵達現場之員警合力將乙○○逮捕，並於
    乙○○所騎乘之上開機車腳踏處及乙○○身上扣得其所有之
    前開玩具水槍1 支及打火機1 個。
二、案經高雄市政府警察楠梓分局報告臺灣高雄地方法院檢察署
    檢察官偵查起訴。
    理  由
壹、證據能力部分：
    按被告以外之人於審判外之陳述，雖不符刑事訴訟法第159
    條之1 至第159 條之4 之規定，而經當事人於審判程序同意
    作為證據，法院審酌該言詞陳述或書面陳述作成時之情況，
    認為適當者，亦得為證據，刑事訴訟法第159 條之5 第1 項
    定有明文。本件檢察官、被告乙○○及其辯護人於本院審判
    程序時，就本判決所引用審判外之言詞或書面陳述，均明示
    同意有證據能力，本院審酌該具有傳聞證據性質之證據，其
    取得過程並無瑕疵，與待證事實具有關聯性，證明力非明顯
    過低，以之作為證據係屬適當，認俱得為證據。
貳、實體部分：
一、被告乙○○固坦承於上揭時、地，持裝有汽油之玩具水槍至
    前開甲○○之住處噴灑，惟矢口否認有放火燒燬現供人使用
    之住宅之犯行，辯稱：伊拿打火機是要點燃香菸抽煙，僅係
    為了作勢嚇唬甲○○，且噴灑之汽油量很少，不到1 公升，
    如果要點燃應該很難，伊只是要找甲○○理論，不想傷害任
    何人云云。其辯護人則以：被告與甲○○僅因細故而發生口
    角，並無深仇大恨，且被告噴灑汽油後至甲○○趕回住處，
    已是約20分鐘以後的事，其噴灑之汽油應已揮發殆盡，是被
    告主觀上認知已無汽油存在，且拿打火機只是用來點香菸，
    客觀上亦因汽油揮發而不可能點燃進而造成公共危險。縱有
    佯裝作勢要點燃，其目的亦僅為使甲○○及陳附聖心生恐懼
    ，故其主觀上並無放火之犯意。再者，被告雖有噴灑汽油之
    行為，然其行為尚未構成放火之著手要件，僅為放火罪之預
    備階段。又被告僅為嚇唬甲○○及陳附聖，並未進一步點燃
    ，顯見被告已出於己意中止，應非未遂而係預備之問題，縱
    認定被告有罪，亦僅成立預備犯。另由醫院所出示之病歷資
    料可知，被告自94年間便有躁鬱症、幻想、幻聽及被害妄想
    症，須以藥物控制，被告係因施用安非他命而造成精神恍惚
    ，須長期定時服用精神藥物，而案發前被告稱其有施用安非
    他命，且未服用精神藥物，顯係受到刺激後才暴躁不安，故
    被告行為時係屬精神耗弱，並無意識，自應為無罪之諭知，
    若認成立犯罪，亦應為減刑之考量。況被告噴灑汽油之地點
    為車庫，並非現供人居住之住宅，且被告距離噴灑之地點達
    5 、6 公尺之遙，根本不可能點燃汽油而發生公共危險之情
    形。綜上，縱被告有犯罪之行為，惟依其客觀之情形亦請論
    予放火罪之預備犯或基於同一之犯罪事實而變更法條為恐嚇
    罪云云。
二、是依上開被告及其辯護人所辯，本件之爭點厥為：（一）被
    告持裝有汽油之玩具水槍至上開房屋之車庫及大門噴灑，並
    拿出打火機，其主觀上是否有放火燒燬該房屋之犯意？（二
    ）被告噴灑之上開房屋，是否為現供人使用之住宅？（三）
    如被告主觀上有放火之犯意，則其行為是否已著手或僅為預
    備犯之階段？（四）被告於案發時是否有精神障礙，致其辨
    識行為違法之能力減低，而應依刑法第19條第2 項之規定，
    減輕其刑? 故本院茲就上開之爭點，依卷附之證據資料判斷
    理由如后：
（一）被告持裝有汽油之玩具水槍至上開房屋之車庫及大門噴灑
      ，並拿出打火機，其主觀上是否有放火燒燬該房屋之犯意
      ？
    1.被告於前揭時、地，在高雄市○○區○○街43巷31弄9 號
      住處附近，將其車牌號碼ZBP-833 號機車油箱內之汽油抽
      取至其所有之玩具水槍中，再騎乘該機車攜帶打火機及裝
      有汽油之上開玩具水槍至高雄市○○區○○街566 號房屋
      後，以該玩具水槍噴灑汽油於該址1 樓前側之車庫四周及
      後側之客廳大門，並手持打火機等情，業據證人即甲○○
      、陳附聖於警詢及偵訊時證述綦詳（警卷第3 頁、第4 頁
      、第6 頁、第7 頁，偵卷第22頁、第23頁），亦為被告所
      不爭，復有扣案之玩具水槍1 支及打火機1 個可佐，此部
      分之事實，應堪認定。
    2.證人甲○○於警詢及偵訊時證稱：我與被告是國中同學，
      彼此認識，被告偶爾會來找我，有時喝酒後會亂喊。99年
      7 月30日19時許被告騎機車在我住處前叫囂吶喊，我便請
      他到屋內告知他日後別在我住處前叫囂，並叫他即刻離開
      ，之後我也外出購物。陳附聖後來通知我說被告拿裝汽油
      之水槍在我家屋簷前噴灑，我於19時20分許返家時，現場
      聞到很濃汽油味，我看到被告站在我家門口，並手持打火
      機，後來我即與陳附聖及到場的員警共同合力逮捕被告等
      語明確（警卷第4 頁、偵卷第23頁），核與證人陳附聖於
      警詢及偵訊時所證述：被告說話嗓門大，有時喝酒又會亂
      喊隨意叫囂，甲○○並不歡迎他。99年7 月30日19時許，
      被告又到甲○○住處叫囂亂喊，甲○○遂請被告進入屋內
      加以責罵，並請其離開他家，我也向他索討之前他向我借
      取之200 元債務，被告隨即將200 元丟於桌上後離去，甲○○亦外出購物。後來19時20分許，被告又來到甲○○住
      處，並以水槍內裝汽油在甲○○住處之大門及車庫噴灑，
      現場汽油味很重，我就趕快通知甲○○回來，並看到被告
      手持打火機，作勢要點火。甲○○隨即趕回後，警察才到
      現場等情相符（警卷第7 頁，偵卷第22頁、第23頁），復
      與證人即到場處理之員警丙○○於本院審理時具結證稱：
      因接獲陳附聖報案，現場附近巡邏之員警隨即抵達現場，
      我到現場時被告已遭同仁制伏，打火機亦被最先趕往的同
      仁拿在手上，當時打火機及裝有汽油之玩具水槍已被查扣
      ，現場車庫及牆壁有被潑汽油，四周留有汽油味道，我當
      時有問被告，被告有陳述其有潑汽油、拿打火機作勢要點
      燃之行為乙節一致（本院卷第101 頁、第102 頁），被告
      於警詢及偵訊時亦均自陳案發時有至甲○○住處潑灑汽油
      ，並有做出點燃之動作等語無訛（警卷第2 頁，偵卷第13
      頁），足徵被告案發時不僅持裝有汽油之玩具水槍至甲○○上開之1 樓房屋前側車庫及後側大門噴灑，且持打火機
      作勢欲為點火狀之事實，亦堪認定。
    3.被告雖辯稱拿出打火機僅係為了嚇唬甲○○云云，惟汽油
      係屬揮發性、易燃性、具有特殊味道之液體，稍有火源、
      火苗不慎觸及，即有極大可能引起火災，此為一般人所應
      知之常識，亦為新聞報導縱火案件行為人所用以縱火助燃
      之液體，更係內政部消防署宣導防火及加油站張貼可見之
      資料訊息，廣為大眾所知悉，被告自難諉為不知。況被告
      將汽油噴灑於上開房屋車庫及大門，範圍已達該房屋之四
      周，而被告前有放火罪之前案紀錄，應知悉以打火機點火
      ，如其周遭有易燃之液體或固體，甚易引發火災而有高度
      之危險性。又被告所使用之玩具水槍係屬大型可容納較多
      液體之水槍，復有卷附之照片1 紙供查（警卷第14頁），
      上開證人甲○○、陳附聖及丙○○亦一致證稱現場有濃厚
      之汽油味，益證被告噴灑之汽油並非少量。再者，被告係
      因與甲○○、陳附聖發生衝突後難抑其怒氣，始於離開上
      開房屋後，利用玩具水槍裝納汽油後再至上址噴灑，如僅
      止於為了嚇唬甲○○等人之意，大可噴灑完汽油後旋即離
      去，要無在現場故意作勢欲點火狀之必要。是依上情，被
      告持裝有汽油之玩具水槍並噴灑在甲○○前揭之房屋，主
      觀上應可知悉一但打火機點燃，其火苗足可使汽油燃燒而
      引發火災，並進而燒燬該房屋，從而，被告主觀上應有放
      火燒燬房屋之犯意，應足甚明。至被告另辯稱拿打火機係
      要點燃香菸云云，然查，被告於警詢及偵訊中均未辯稱上
      情，而證人甲○○、陳附聖亦未證述被告當時有點菸之舉
      止，另證人丙○○尚證述至現場處理時並未看到被告嘴裡
      叼著香菸等語（本院卷第102 頁背面），且現場更無香菸
      相關之扣押物可佐，應認被告上開所辯，係屬臨訟飾詞，
      不足採信。
（二）被告噴灑汽油之上開房屋，是否為現供人使用之住宅？
      按刑法第173 條第1 項所謂現供人使用之住宅，係指現時
      供人住居使用之房宅而言，此有最高法院29年上字第66號
      判例意旨可供參照。查被告噴灑汽油之上開房屋，係證人
      甲○○戶籍及現居住之地址乙節，有內政部戶政司戶役政
      資料電子閘門系統個人查詢資料1 紙及警詢調查筆錄所載
      之現住地址乙欄可佐（警卷第3 頁，本院卷第頁），證人
      甲○○於警詢時亦證述其住家係位在高雄市○○區○○里
      ○○街566 號等語明確（警卷第4 頁），且依卷附之現場
      照片可知，其上址之房屋1 樓前側為車庫、後側則裝設大
      門（警卷第15頁），而被告亦於上址之屋內與甲○○、陳
      附聖發生口角爭執，並於警詢及本院審理時供陳車庫前是
      鐵門，進去後才是車庫，再過去即是客廳，噴灑汽油並作
      勢點火時知道屋內至少有2 人在裡面等情無訛（警卷第2
      頁，本院卷第106 頁背面），足徵被告持裝有汽油之玩具
      水槍並噴灑汽油之該房屋，應屬甲○○現居住住宅之事實
      ，堪予認定。是辯護人爭執被告噴灑汽油之地點並非現供
      人使用之住宅云云，容有誤會。
（三）如被告主觀上有放火之犯意，則其行為是否已著手而未遂
      或僅為預備犯之階段？
    1.按預備犯與未遂犯之區別，以已未著手於犯罪之實行為標
      準。所謂著手，係指犯人對於犯罪構成事實開始實行而言
      ；所謂預備，則指著手實行犯罪行為前之準備行為而言（
      最高法院90年臺上字第2979號判決意旨參照）。又刑法第
      173 條第1 項放火罪所欲保護者係一般社會之公共安全，
      係屬抽象危險犯之性質，嚴格區分其是否著手或僅為預備
      之階段，不論係採客觀說、主觀說或主客觀混合說，理應
      判斷客觀上之行為是否足可引燃而燒燬現供人使用之住宅
      或現有人所在之建築物，易言之，並非單純火源之點燃即
      屬該當，行為人尚須點燃火源及其助燃物，而使其有延燒
      之可能性，解釋上方屬適當。舉例而言，僅單純持打火機
      打火並不足以構成，尚須籍由打火機之火源點燃助燃物，
      如窗簾布或開啟瓦斯、噴灑汽油、酒精等易燃氣體、液體
      等，而使其火源順勢漫延，亦或故意潑灑、漏逸上開易燃
      液體、氣體或放置其他易燃之物等，並持有點燃火源之工
      具，隨時可因點燃火源而將火力傳導於特定之目的物，使
      其燃燒，如此方可籍由客觀上之情狀，證明其已著手之行
      為。
    2.次按行為人開始實行與犯罪構成要件之實現具有密切關係
      之實行行為，而且此等行為若繼續不中斷進行，直接導致
      構成要件之實現，行為人假如開始實行上述行為，即屬著
      手之實行（最高法院59年度臺上字第2861號判例、83年度
      臺上字第4201號判決參照）。因汽油為具可揮發性、易燃
      性之液體，稍有火源不慎點燃，即可順勢延燒而難以控制
      ，而被告並非單純將其機車油廂內之汽油抽取裝納於玩具
      水槍內，尚且至甲○○之住宅噴灑汽油，更手持打火機作
      勢欲點火狀，顯已為放火罪構成要件有密切關係之實行行
      為，苟被告加以點火，則該住宅隨時可因點燃火源延燒四
      周所噴灑之汽油而瞬時陷入火海之中，必將導致構成要件
      之實現，是依上開之客觀情形及前揭所述判斷著手之條件
      ，被告之行為顯非放火犯行之預備，應已著手實行刑法第
      17 3條第1 項之犯罪構成要件無訛。是辯護人所執被告上
      開之行為應屬放火罪之預備階段云云，核屬無據，難認可
      採。又刑法上所謂中止未遂，依刑法第27條第1 項前段之
      規定，係指行為人已著手於犯罪之實行，而因己意中止或
      防止其結果之發生，因之未發生犯罪之結果而言。倘行為
      人已著手於犯罪行為之實行，並有發生犯罪結果之危險，
      而於結果尚未發生前，僅因己意消極停止犯罪行為，然未
      採取防止結果發生之積極行為，而係另有第三人之行為，
      致未發生犯罪結果，仍屬因外力介入而致犯罪未遂之普通
      未遂即障礙未遂，而非中止未遂。因被告已著手於放火罪
      行為之實行，而被告係遭甲○○、陳附聖與抵達現場處理
      之員警合力將其制服，始消弭房屋遭燒燬之危險性等情，
      既如前述，且被告本身並無任何積極防止結果發生之行為
      ，本案未遂之事實乃因甲○○及員警等人阻止之結果，故
      辯護人尚爭執縱認被告已著手，惟尚有己意中止而未遂之
      情形云云，難認與上開法條之規定有合，無可憑採。從而
      ，被告尚未點燃汽油即遭制伏，並未造成該住宅燒燬之結
      果，被告上開之放火犯行，應屬未遂之事實，亦足堪認定
      。
（四）被告於案發時是否有精神障礙，致其辨識行為違法之能力
      減低，而應依刑法第19條第2 項之規定，減輕其刑?
    1.被告曾因藥物所致之精神異常，而於94年、95年間至高雄
      市立凱旋醫院住院進行治療，惟於95年7 月31日出院後即
      未再至該醫院治療。另被告於96年7 月16日起至97年6 月
      26日止，經診斷為藥物所致之精神病，而至靜和醫院燕巢
      分院就診服藥。又自98年2 月3 日起至98年12月2 日止，
      至國軍左營總醫院精神科看診（入獄執行期間由被告之母
      親至醫院拿藥予被告服用），主訴因戒毒出現四肢無力、
      不易入睡、易焦慮及脾氣激躁，並表示1 年多未施用安非
      他命，停藥會想以前事情而動怒，每日喝啤酒3 、4 瓶，
      心情差、失眠、常會認為母親害自己而動手打家人等情，
      有高雄市立凱旋醫院99年9 月3 日高市凱醫成字第099000
      5973號函、99年9 月24日高市凱醫成字第0990006428號函
      、靜和醫院燕巢分院99年8 月31日靜醫分（舜）字第0990
      0169號函、國軍左營總醫院99年8 月31日醫左民診字第09
      90003073號函檢附之被告病歷資料附卷可稽（本院卷第35
      頁至第43頁、第50頁至第59頁、第71頁至第91頁），是被
      告曾因服用藥物而致生精神問題並至醫院就診治療之事實
      ，固堪認定。
    2.被告案發前乃因至甲○○之上開住處前叫囂而與甲○○、
      陳附聖等人發生口角爭執，被告亦於警詢、偵訊及本院審
      理時自承因被甲○○、陳附聖打而負氣離開現場，返家後
      愈想愈氣始為上開之犯行等情明確（警卷第1 頁背面，偵
      卷第12頁、第13頁，本院卷第105 頁），再觀之被告於警
      詢、偵查及本院審理時，均能詳實告知如何與甲○○、陳
      附聖發生爭執之經過及案發當時之情節，且核與證人甲○○、陳附聖所述之情形一致。此外，被告遭逮捕經檢察官
      聲請羈押時，亦於本院羈押庭法官訊問警詢筆錄製作及案
      發行為之精神狀況如何時，供陳還清楚、還可以等語（本
      院99年度聲羈字第654 號卷第4 頁、第5 頁），而證人丙○○於本院審理時更證述當時至現場處理時，被告回答及
      精神狀態均屬正常，且無暴跳如雷之異常情形，僅稱因與
      他人發生口角有被激怒之情形乙節屬實（本院卷第102 頁
      ）。是依上開各情觀之，苟被告案發時確有因精神障礙而
      致其辨識行為違法或依其辨識而行為之能力顯著減低之情
      形，則客觀上應有異於常情之情緒反應，或難以描述案發
      情形，或前後所述反覆不一致，或不知其所為之表示，或
      有其他不符案發時客觀狀況（例如幻聽、幻想）之陳述等
      ，然被告並無前述足徵有精神障礙之情形，僅有因與甲○○等人發生衝突而產生之情緒反應，進而為上開之犯罪行
      為，此顯與一般人受激怒難抑氣憤，情緒激動而可能發生
      違法之狀況，難認有何異常之處。再者，被告經本院羈押
      庭訊問時亦供陳知悉上開行為可能造成燒燬他人房屋之嚴
      重後果等語（本院99年度聲羈字第654 號卷第5 頁），且
      參酌被告自98年12月2 日後，即未有再至醫院進行觀察治
      療之紀錄，因被告知其情緒較為易暴躁，且有犯放火罪之
      前案紀錄，在明知可能造成燒燬現供人使用之住宅情形下
      ，卻故意為前揭之犯行，確而顯見其辨識行為能力並無顯
      著減低之情形，故被告案發行為當時，應無刑法第19條第
      2 項之適用，即足至明。是辯護人爭執被告犯行縱應成立
      刑法第173 條第1 項之規定，惟因行為時已精神耗弱，而
      應減輕其刑云云，亦難認有據。
（五）綜上所述，被告主觀應有放火燒燬現供人使用之住宅之故
      意，客觀上亦有噴灑汽油、作勢點火之行為，其尚未點燃
      前即遭逮捕，因而未遂之犯行，事證均足明確，犯行堪以
      認定，應依法論科。至辯護人另爭執應基於同一基本犯罪
      事實而論以恐嚇危安罪云云，惟因刑法第173 條第1 項放
      火罪與同法第305 條恐嚇危害安全罪，保護之法益及構成
      要件均不相同，且被告上開之行為，並非嚇阻甲○○、陳
      附聖，而係已實行刑法第173 條第1 項之犯罪構成要件，
      業經本院審認如上，核無變更法條而適用恐嚇危害安全罪
      之必要，是辯護人所執有利被告之上開請求，亦屬無憑，
      應併指明之。
三、核被告所為，係犯刑法第173 條第3 項、第1 項之放火燒燬
    現供人使用之住宅未遂罪。被告於95年間，因放火燒燬現供
    人使用住宅案件，經本院判處有期徒刑1 年10月，並施以監
    護1 年2 月確定在案，嗣於95年7 月31日入監服刑，96年7
    月16日因徒刑執行完畢出監，接續執行監護處分，後經以保
    護管束代替監護處分，於97年9 月20日保護管束期滿。復於
    97年、98年間因違背安全駕駛及違反毒品危害防制條例案件
    ，經本院以97年度審交簡字第4507號、98年度審簡字第2381
    號判決分別判處有期徒刑3 月、5 月確定，經聲請定應執行
    刑為有期徒刑6 月確定後入監服刑，甫於98年11月16日因執
    行完畢出監等情，有臺灣高等法院被告前案紀錄表1 份在卷
    可稽，其於受有期徒刑執行完畢後5 年內，故意再犯本件有
    期徒刑以上之罪，為累犯，應依刑法第47條第1 項規定加重
    其刑，惟法定刑為死刑、無期徒刑部分，依法均不得加重，
    僅就有期徒刑部分加重其刑。又被告已著手於放火燒燬現供
    人使用住宅犯行之實行，乃因甲○○及員警合力制伏始未點
    燃火源而造成住宅遭燒燬之結果，應為未遂犯，依刑法第25
    條第2 項規定，按既遂犯之刑度減輕其刑。因被告同時有上
    開加重及減輕其刑之事由，並依刑法第71條第1 項之規定，
    先加後減之。爰審酌被告僅因與甲○○、陳附聖發生爭執，
    即難抑其怒氣而心生憤懣，明知上開房屋為甲○○之住宅，
    放火燒燬該住宅不僅危害公眾之安全，更會損及他人之生命
    、身體及財產權，竟罔顧於此，逕將有易燃性之汽油噴灑於
    上開之住宅而意圖放火燒燬，雖未致生燒燬住宅之結果，惟
    已引起甲○○及鄰居之不安，且於犯後否認犯行，悔意顯有
    不足，惟念其犯行尚未造成甲○○財產之損失，且係因與甲○○、陳附聖發生口角爭執而引起本件犯行，暨衡酌其犯罪
    動機、目的、手段等一切情狀，量處如主文所示之刑。至扣
    案之玩具水槍1 支及打火機1 個，係被告所有，有扣押物品
    清單1 紙可憑（警卷第13頁），且供本件犯罪之用，爰依刑
    法第38條第1 項第2 款規定，均宣告沒收之。
據上論斷，應依刑事訴訟法第299 條第1 項前段，刑法第173 條
第3 項、第1 項、第47條第1 項、第25條第2 項、第38條第1 項
第2 款，判決如主文。
本案經檢察官顏漢文到庭執行職務。
中    華    民    國    99    年    10    月    12    日
                  刑事第十二庭  審判長法  官  黃建榮
                                      法  官  陳川傑
                                      法  官  林勳煜
以上正本證明與原本無異。
如不服本判決應於收受判決後10日內向本院提出上訴書狀，並應
敘述具體理由。其未敘述上訴理由者，應於上訴期間屆滿後20日
內向本院補提理由書(均須按他造當事人之人數附繕本)「切勿逕
送上級法院」。
中    華    民    國    99    年    10    月    12    日
                                      書記官  莊正彬
附錄本案論罪科刑法條：
中華民國刑法第173條
（放火或失火燒燬現住建築物及交通工具罪）
放火燒燬現供人使用之住宅或現有人所在之建築物、礦坑、火車
、電車或其他供水、陸、空公眾運輸之舟、車、航空機者，處無
期徒刑或7 年以上有期徒刑。
失火燒燬前項之物者，處1 年以下有期徒刑、拘役或5 百元以下
罰金。
第1 項之未遂犯罰之。
預備犯第1 項之罪者，處1 年以下有期徒刑、拘役或3 百元以下
罰金。

司法院資訊處製作；財團法人民間司法改革基金會備份。
